【裁判字號】    95,交抗,131
【裁判日期】    950810
【裁判案由】    聲明異議
【裁判全文】
臺灣高等法院臺南分院刑事裁定         95年度交抗字第131號
抗  告  人
即受處分人  精靈生技股份有限公司
代  表  人  甲○○○
上列抗告人即受處分人因違反道路交通管理處罰條例案件，不服
臺灣臺南地方法院中華民國九十五年五月十五日裁定（九十五年
度交聲字第五三九號），提起抗告，本院裁定如下：
    主      文
抗告駁回。
    理      由
一、抗告意旨略以：抗告人即受處分人精靈生技股份有限公司（
    下稱受處分人）之前收到罰單時有通知呂天保等人，並將罰
    單寄給他們，但受處分人不知道他們沒去繳，後來陸續收到
    裁決書，我們去監理站詢問要如何處理，監理站的人告訴我
    們說等刑事判決後，再用民事解決即可，但因為刑事訴訟部
    分，自92年檢察官起訴後至今還未開庭，所以才改採聲明異
    議的方式，希望能將罰單的部份早日解決，懇請鈞院更改罰
    單之被處分人云云。
二、原裁定略以：本件受處分人所有車牌號碼Ｅ五－二一四一號
    之小客車，於九十一年七月一日下午二時三十分許，有經人
    駕駛而停放在高雄市○○○路○道路收費停車處所，並未依
    照規定繳納停車費之違規事實，經原處分機關即交通部公路
    總局嘉義區監理所臺南監理站以違規事實明確，於九十二年
    十一月十九日裁處罰鍰新臺幣一千二百元等情，有該監理站
    嘉監南字第裁七四－ＢＳ0000000號違反道路交通管
    理事件裁決書一份在卷可憑；又本件裁決書，經郵寄至受處
    分人之車籍地「臺南縣永康市○○○路六一六巷二十號」，
    於九十二年十一月二十七日由受處分人公司內之有辨別事理
    能力之人收受等情，有前開裁決書之中華民國郵政掛號收件
    回執一紙附卷足稽（該回執上蓋有受處分人之統一發票專用
    章，見原審卷第28頁），即受處分人亦直承有收受本件送達
    。是本件裁決書合法送達，洵堪認定。則本件聲明異議期間
    ，應自受處分人收受裁決書翌日，即自九十二年十一月二十
    八日起算，加上聲明異議期間二十日。受處分人固得向原處
    分機關聲明異議，然其竟遲至二年餘後之九十五年四月二十
    六日，始具狀向原處分機關聲明異議，有聲明異議狀上原處
    分機關收文戳可資佐證。故本件受處分人聲明異議時，顯已
    逾二十日之不變期間。從而，本件異議，即不合法，復無從
    補正，應裁定駁回等語。
三、按受處分人不服道路交通管理處罰條例第八條所定主管機關
    所為之處罰，得於接到裁決書之翌日起二十日內，向管轄地
    方法院聲明異議；交通法庭認聲明異議不合法律上之程式或
    其異議權已經喪失，且無從補正者，應以裁定駁回之；又交
    通法庭對聲明異議案件，涉及犯罪嫌疑者，在刑事訴訟終結
    前，以裁定停止其程序；道路交通管理處罰條例第八十七條
    第一項及道路交通案件處理辦法第十八條前段、第十七條第
    二項分別定有明文。前揭抗告意旨雖稱監理站人員告知待刑
    事判決後，民事求償即可，而刑事部分至今尚未開庭，而請
    求更改罰單之被處分人云云；然查本件交通違規縱有前揭抗
    告意旨所述涉及刑事訴訟案件，抗告人仍應依上揭規定於收
    受上開裁決書之翌日起二十日之法定不變期間內，提起本件
    聲明異議，並由原審交通法庭依職權審酌（是否裁定停止）
    。抗告人竟遲至九十五年四月二十六日，始具狀向原處分機
    關聲明異議，有聲明異議狀上原處分機關收文戳可憑（原審
    卷第2頁），已逾上開法定不變期間，其異議權已喪失甚明
    。原審以抗告人之聲明異議已逾法定期間，異議權已喪失而
    為駁回之裁定，經核於法並無不合，抗告意旨仍執前詞以不
    知第三人呂天保等人尚未繳納罰緩，抑或刑事部分尚未開庭
    ，而請求更改罰單之被處分人云云，指摘原裁定不當，均無
    理由，應予駁回。
據上論斷，依道路交通管理處罰條例第八十九條、道路交通案件
處理辦法第二十六條、刑事訴訟法第四百十二條，裁定如主文。
中    華    民    國    95    年    8    月    10     日
                  刑事第二庭    審判長法  官   葉居正
                                      法  官   吳森豐
                                      法  官   莊俊華
以上正本證明與原本無異。
不得再抗告。
                                      書記官   尤乃玉
中    華    民    國    95    年    8    月    11    日


司法院資訊處製作；財團法人民間司法改革基金會備份。
